<?xml version='1.0' encoding='utf-8'?>
<verb default="athghéaraigh" disambig="">
  <verbalNoun default="athghéarú" />
  <verbalAdjective default="athghéaraithe" />
  <tenseForm default="athghéaraigh" tense="Past" dependency="Indep" person="Base" />
  <tenseForm default="athghéaraíomar" tense="Past" dependency="Indep" person="Pl1" />
  <tenseForm default="athghéaraíodar" tense="Past" dependency="Indep" person="Pl3" />
  <tenseForm default="athghéaraíodh" tense="Past" dependency="Indep" person="Auto" />
  <tenseForm default="athghéaraigh" tense="Past" dependency="Dep" person="Base" />
  <tenseForm default="athghéaraíomar" tense="Past" dependency="Dep" person="Pl1" />
  <tenseForm default="athghéaraíodar" tense="Past" dependency="Dep" person="Pl3" />
  <tenseForm default="athghéaraíodh" tense="Past" dependency="Dep" person="Auto" />
  <tenseForm default="athghéaraíodh" tense="PastCont" dependency="Indep" person="Base" />
  <tenseForm default="athghéaraínn" tense="PastCont" dependency="Indep" person="Sg1" />
  <tenseForm default="athghéaraíteá" tense="PastCont" dependency="Indep" person="Sg2" />
  <tenseForm default="athghéaraímis" tense="PastCont" dependency="Indep" person="Pl1" />
  <tenseForm default="athghéaraídís" tense="PastCont" dependency="Indep" person="Pl3" />
  <tenseForm default="athghéaraítí" tense="PastCont" dependency="Indep" person="Auto" />
  <tenseForm default="athghéaraíodh" tense="PastCont" dependency="Dep" person="Base" />
  <tenseForm default="athghéaraínn" tense="PastCont" dependency="Dep" person="Sg1" />
  <tenseForm default="athghéaraíteá" tense="PastCont" dependency="Dep" person="Sg2" />
  <tenseForm default="athghéaraímis" tense="PastCont" dependency="Dep" person="Pl1" />
  <tenseForm default="athghéaraídís" tense="PastCont" dependency="Dep" person="Pl3" />
  <tenseForm default="athghéaraítí" tense="PastCont" dependency="Dep" person="Auto" />
  <tenseForm default="athghéaraíonn" tense="PresCont" dependency="Indep" person="Base" />
  <tenseForm default="athghéaraím" tense="PresCont" dependency="Indep" person="Sg1" />
  <tenseForm default="athghéaraímid" tense="PresCont" dependency="Indep" person="Pl1" />
  <tenseForm default="athghéaraítear" tense="PresCont" dependency="Indep" person="Auto" />
  <tenseForm default="athghéaraíonn" tense="PresCont" dependency="Dep" person="Base" />
  <tenseForm default="athghéaraím" tense="PresCont" dependency="Dep" person="Sg1" />
  <tenseForm default="athghéaraímid" tense="PresCont" dependency="Dep" person="Pl1" />
  <tenseForm default="athghéaraítear" tense="PresCont" dependency="Dep" person="Auto" />
  <tenseForm default="athghéaróidh" tense="Fut" dependency="Indep" person="Base" />
  <tenseForm default="athghéaróimid" tense="Fut" dependency="Indep" person="Pl1" />
  <tenseForm default="athghéarófar" tense="Fut" dependency="Indep" person="Auto" />
  <tenseForm default="athghéaróidh" tense="Fut" dependency="Dep" person="Base" />
  <tenseForm default="athghéaróimid" tense="Fut" dependency="Dep" person="Pl1" />
  <tenseForm default="athghéarófar" tense="Fut" dependency="Dep" person="Auto" />
  <tenseForm default="athghéaródh" tense="Cond" dependency="Indep" person="Base" />
  <tenseForm default="athghéaróinn" tense="Cond" dependency="Indep" person="Sg1" />
  <tenseForm default="athghéarófá" tense="Cond" dependency="Indep" person="Sg2" />
  <tenseForm default="athghéaróimis" tense="Cond" dependency="Indep" person="Pl1" />
  <tenseForm default="athghéaróidís" tense="Cond" dependency="Indep" person="Pl3" />
  <tenseForm default="athghéarófaí" tense="Cond" dependency="Indep" person="Auto" />
  <tenseForm default="athghéaródh" tense="Cond" dependency="Dep" person="Base" />
  <tenseForm default="athghéaróinn" tense="Cond" dependency="Dep" person="Sg1" />
  <tenseForm default="athghéarófá" tense="Cond" dependency="Dep" person="Sg2" />
  <tenseForm default="athghéaróimis" tense="Cond" dependency="Dep" person="Pl1" />
  <tenseForm default="athghéaróidís" tense="Cond" dependency="Dep" person="Pl3" />
  <tenseForm default="athghéarófaí" tense="Cond" dependency="Dep" person="Auto" />
  <moodForm default="athghéaraíodh" mood="Imper" person="Base" />
  <moodForm default="athghéaraím" mood="Imper" person="Sg1" />
  <moodForm default="athghéaraigh" mood="Imper" person="Sg2" />
  <moodForm default="athghéaraímis" mood="Imper" person="Pl1" />
  <moodForm default="athghéaraígí" mood="Imper" person="Pl2" />
  <moodForm default="athghéaraídís" mood="Imper" person="Pl3" />
  <moodForm default="athghéaraítear" mood="Imper" person="Auto" />
  <moodForm default="athghéaraí" mood="Subj" person="Base" />
  <moodForm default="athghéaraímid" mood="Subj" person="Pl1" />
  <moodForm default="athghéaraítear" mood="Subj" person="Auto" />
</verb>
